【裁判字號】    90,訴,1592
【裁判日期】    901022
【裁判案由】    公共危險
【裁判全文】
臺灣高雄地方法院刑事判決                          九十年度訴字第一五九二號
    公  訴  人  臺灣高雄地方法院檢察署檢察官
    被      告  乙○○
    選任辯護人  張清雄
                吳建勛
                游雪莉
右列被告因公共危險案件，經檢察官提起公訴（九十年度偵字第一○一八三號），本
院判決如左：
    主  文
乙○○共同以飆車競駛之他法致生往來之危險，處有期徒刑陸月。如易科罰金，以
佰元折算壹日。
車牌ＯＭＢ－一一五六號機車壹輛沒收。
    事  實
一、乙○○於民國九十年五月二十七日凌晨一時許，騎乘其所有之車牌ＯＭＢ－一五
    六號機車，在高雄市○○區○○路，見其他不詳姓名年籍之約二、三十人騎乘約
    二十部機車，正在道路上高速飆車競駛，竟共同基於公共危險之犯意聯絡，加入
    該飆車隊，沿高雄市○○路、建國路等路段，以時速約六十、七十公里之高速共
    同佔用快車道飆車競駛，並強行闖越紅燈、併行，使往來之行人、機車及汽車均
  難以通行，致生其他車輛及行人往來之危險。嗣於同日凌晨一時三十七分，行至
    高雄市○○區○○路與建國路口時，為警發現，經警攔阻，乙○○拒不停車，並
    循建國路逃竄至建國一路二七二號前，始警攔獲。
二、案經高雄市政府警察局苓雅分局移送臺灣高雄地方法院檢察署檢察官偵查起訴。
    理  由
一、訊之被告乙○○固坦承有於右揭時、地騎乘其所有之上開機車，而遭執行飆車取
    締之員警甲○○查獲之事實，惟矢口否認有公共危險犯行，辯稱：伊當時是跟朋
    友去ＫＴＶ唱完歌，送朋友回家後，獨自騎在該路段時，遇到飆車族闖紅燈，才
    跟著一起闖紅燈，警察攔伊時，因恐闖紅燈被開罰單，才沒有停車，被警追逐時
    ，有跟警察講只是闖紅燈而已，嗣後是自己停車，並不是被警察用車擠倒才停車
    ，伊未參加飆車，警察沒有抓到其他飆車族，是因飆車族均知要逃竄，而伊因不
    是飆車族成員，所以沒有想到要逃，才會被抓云云。經查：被告與其他不詳姓名
    之人約二十、三十餘人，騎乘約二十輛機車，如何在高雄市○○路○路以超速、
    闖紅燈、併行方式競駛，而被告經警攔阻，拒不停車受檢，遭警追逐查獲等情，
    已據證人即現場處理之員警甲○○於本院審理時到庭證述：「我們原先接獲通報
    時，是在高雄市○○○○○路口有五六十部機車飆車，但我們趕到時已經沒有看
    到飆車族，後來又接獲通報說在輔仁路左轉建國路往東的方向行駛，有二、三十
    部飆車族，恰與我們方向相符，所以由我們前往處理，我們是在建國路跟福德路
    口碰上，我們看到他們時，他們就要四處逃竄，我們當時有兩輛警車，十一輛重
    型機車，所以我們見到他們就馬上轉向，各自鎖定追捕對象，被告乙○○是由我
    查獲，因為在路口我就看到被告這部車，後來追捕他約兩百公尺才追上。我是騎
    重型機車。當時我鎖定他時，他是騎在這二、三十部機車整個集團的中間靠右側
    。當時被告過來的時候，大概在快慢車道間，當時他的時速約在五、六十之間，
    我們當時是穿著制服，且所騎乘的機車是制式警車。我們鎖定被告時，我開警鈴
    警示被告停車，最後是由我用機車去卡被告的機車，他才倒地停車。我鎖定他時
    ，他們已經在做逃竄的動作。被告當時並非在整個飆車族的後方，我們當時分三
    個方向，被告是往前的方向，被告在我們追他們之前連同這些飆車族一起闖過福
    德與建國路口紅燈，他們是在闖過紅燈之後才看到我們，才逃逸，而我們也才開
    始追緝。被告並不是我們叫他停下他就停下，因我還有追逐他約兩百公尺，而且
    在追逐過程中，他還一直跟我說，他不是飆車族，他是跟人家去唱歌回來，但是
    我們叫他停下說明，他還是不停下」等語綦詳（見本院九十年九月十三日審判筆
    錄），並有高雄市政府警察局執行交通稽查專案勤務逮捕現行犯簡易移辦單、報
    告書、現場草圖及高雄市政府警察局高市警刑字第Ｂ00000000號舉發違
    反道路交通管理事件通知單各一件在卷可稽，顯見證人甲○○於攔阻被告時，係
    經事先判斷飆車群體後才行動，並非在現場之機車一概通抓，又苟被告僅係闖越
    紅燈，並未參與飆車行為，應僅是違反交通規則，要無於遭警攔阻時，拒不停車
    ，反加速逃逸之理，不論被告嗣後是自行停車或遭警擠撞才停車，其既有先前之
    逃逸行為，則其辯稱伊因非飆車族，所以沒有逃逸，才會被警查獲云云，自無可
    採。況被告亦坦認有於右揭時、地騎乘上開機車隨飆車族闖越紅燈，並於警方取
    締飆車現場為警攔阻，未停車受檢繼續前行，經警追逐，始取締到案等情不諱，
    益徵被告有於右揭時間騎乘上開機車滯留警方取締飆車地點現場，並與飆車族併
    行，而隨同闖越紅燈無訛。又參以被告供承：「（問：九十年五月二十七日清晨
    一時三十分許，有騎車ＯＭＢ－一五六號機車在大順三路二七二號前為警查獲？
    ）有的，因我闖紅燈，我從ＫＴＶ出來，因睡不著，騎機車亂逛，‧‧‧‧」（
    見偵查卷第四頁反面）、「我是在五月二十六日晚與二女一男一起去ＫＴＶ唱歌
    ，直至五月二十七日凌晨時離開，‧‧‧‧分手後，因為睡不著覺，就騎車在那
    附近騎車逛了‧‧‧」、「（問：當時你騎車由鳳山往高雄市方向行進？）是，
    因為我當時仍不想回家，所以我家雖住鳳山，但我不想回家，所以往市區方向行
    駛」（見偵查卷第八頁反面、第九頁反面）等語，足知其於右揭時、地騎乘上開
    機車高速隨同飆車族闖越紅燈係唱完ＫＴＶ，並送友人返家之後閒逛時，故被告
    所述屬實，仍非即不可能於右揭時、地參與上開飆車。故被告唱ＫＴＶ、送朋友
    返家等情，並不能證明其於右揭時、地無飆車之行為，自不能採為有利於被告之
    認定。是被告以該一同唱歌之友人係網路認識之朋友，不知其等之真正姓名、住
    居所，而聲請調閱電話通聯紀錄，以明當日被告之行蹤，惟該電話通聯紀錄，雖
    經本院調閱取得，有遠傳公司傳真之通聯紀錄資料在卷可按，然縱該情事屬實，
    亦不能認被告無上開飆車行為，已如前述，是該等通聯紀錄，爰不予參酌。另警
    方所隨案移送之取締現場錄影帶經本院當庭勘驗結果，並無取締現場之畫面，雖
    據本院九十年十月八日審判筆錄載述甚明，惟右揭時、地確有飆車行為，已據證
    人甲○○證述在卷，核與被告供承情節相符，自足採認，不因該錄影帶無取締現
    場之畫面，即謂於右揭時、地並無群聚飆車行為，惟該錄影帶本院爰不予採為不
    利於被告認定之證據。綜上，被告確有於右揭時地騎乘上開機車，以時速六十公
    里左右之高速，參與飆車行列，在上開路段，高速併行、闖越紅燈競飆無訛。被
    告所辯，顯係事後卸責之詞，要無可採。本件事證明確，被告犯行洵堪認定。
二、按刑法第一百八十五條第一項公共危險罪，所謂致生往來之危險，只須發生危險
    為已足，不以發生實害為必要，核被告與其他不詳姓名之約二十、三十餘人騎乘
    機車，超越速限前後及併駛於同一路段，又闖越紅燈，已足生往來交通危險，殆
    為眾所共知，殊無爭議，自應成立刑法第一百八十五條第一項之以飆車競駛之他
    法致生往來危險罪（最高法院七十七年度台上字第二四五九號判決、七十四年台
    上字第五四九五號判決參照）。而意思之聯絡並不限於事前有所謀議，即僅於行
    為當時有共同犯意之聯絡者，亦屬之，且其表示之方法，亦不以明示通謀為必要
    ，即相互間有默示之合致，亦無不可；又共同正犯之意思聯絡，原不以數人間直
    接發生者為限，即有間接之聯絡者，亦包括在內，最高法院著有七十三年台上字
    第二三六四號、七十七年台上字第二一三五號判例可資參照。被告既與該等不詳
    姓名之約二十、三十餘人間，就右揭飆車行為有犯意聯絡及行為分擔，應均為共
    同正犯。審酌被告為逞一時之快，明知飆車行為嚴重危害路上人車來往之安全，
    卻一意孤行，置他人安全於不顧，其犯罪情節非輕，且犯後復否認犯行態度不佳
    ，本應從重量刑，惟念其年輕識淺，思慮未周，且無犯罪前科，有臺灣高等法院
    被告全國前案紀錄表及臺灣高雄地方法院檢察署刑案資料查註紀錄表各一件附卷
    可稽，素行尚可等一切情狀，量處如主文所示之刑，並諭知易科罰金之折算標準
    。至車牌ＯＭＢ－一五六號機車係被告所有，業據被告供明在卷，且經本院查詢
    公路監理資料載述甚明，有該公路監理電子閘門列印資料一紙附卷可稽，被告既
    用以騎乘飆車，自係供其犯罪所用之物，爰依刑法第三十八條第一項第二款規定
    併予宣告沒收。
據上論斷，應依刑事訴訟法第二百九十九條第一項前段，刑法二十八條、第一百八十
五條第一項、第四十一條第一項、第三十八條第一項第二款，罰金罰鍰提高標準條例
第一條前段，判決如主文。
中      華      民      國      九十    年    十        月    二十二    日
                                  臺灣高雄地方法院刑事庭
                                      法  官    李麗珠
右正本證明與原本無異。
如不服本判決，應於判決送達後十日內，向本院提出上訴狀。
                                      書記官    陳掌珠
中      華      民      國      九十    年    十        月    二十三   日
附錄本案判決論罪科刑法條：
刑法第一百八十五條第一項：
損壞或壅塞陸路、水路、橋樑或其他公眾往來之設備或以他法致生往來危險者，處五
年以下有期徒刑，拘役或五百元以下罰金。


司法院資訊處製作；財團法人民間司法改革基金會備份。
